{"present": {"1 Singular": {"Affirmative": "spallaim", "Question": "an spallaim?", "Negative": "n\u00ed spallaim"}, "2 Singular": {"Affirmative": "spallann t\u00fa", "Question": "an spallann t\u00fa?", "Negative": "n\u00ed spallann t\u00fa"}, "3 Singular": {"Male": {"Affirmative": "spallann s\u00e9", "Question": "an spallann s\u00e9?", "Negative": "n\u00ed spallann s\u00e9"}, "Female": {"Affirmative": "spallann s\u00ed", "Question": "an spallann s\u00ed?", "Negative": "n\u00ed spallann s\u00ed"}}, "1 Plural": {"Compressed": {"Affirmative": "spallaimid", "Question": "an spallaimid?", "Negative": "n\u00ed spallaimid"}, "Extended": {"Affirmative": "spallann muid", "Question": "an spallann muid?", "Negative": "n\u00ed spallann muid"}}, "2 Plural": {"Affirmative": "spallann sibh", "Question": "an spallann sibh?", "Negative": "n\u00ed spallann sibh"}, "3 Plural": {"Affirmative": "spallann siad", "Question": "an spallann siad?", "Negative": "n\u00ed spallann siad"}, "Passive": {"Affirmative": "spalltar", "Question": "an spalltar?", "Negative": "n\u00ed spalltar"}}, "future": {"1 Singular": {"Affirmative": "spallfaidh m\u00e9", "Question": "an spallfaidh m\u00e9?", "Negative": "n\u00ed spallfaidh m\u00e9"}, "2 Singular": {"Affirmative": "spallfaidh t\u00fa", "Question": "an spallfaidh t\u00fa?", "Negative": "n\u00ed spallfaidh t\u00fa"}, "3 Singular": {"Male": {"Affirmative": "spallfaidh s\u00e9", "Question": "an spallfaidh s\u00e9?", "Negative": "n\u00ed spallfaidh s\u00e9"}, "Female": {"Affirmative": "spallfaidh s\u00ed", "Question": "an spallfaidh s\u00ed?", "Negative": "n\u00ed spallfaidh s\u00ed"}}, "1 Plural": {"Compressed": {"Affirmative": "spallfaimid", "Question": "an spallfaimid?", "Negative": "n\u00ed spallfaimid"}, "Extended": {"Affirmative": "spallfaidh muid", "Question": "an spallfaidh muid?", "Negative": "n\u00ed spallfaidh muid"}}, "2 Plural": {"Affirmative": "spallfaidh sibh", "Question": "an spallfaidh sibh?", "Negative": "n\u00ed spallfaidh sibh"}, "3 Plural": {"Affirmative": "spallfaidh siad", "Question": "an spallfaidh siad?", "Negative": "n\u00ed spallfaidh siad"}, "Passive": {"Affirmative": "spallfar", "Question": "an spallfar?", "Negative": "n\u00ed spallfar"}}, "past": {"1 Singular": {"Affirmative": "spall m\u00e9", "Question": "ar spall m\u00e9?", "Negative": "n\u00edor spall m\u00e9"}, "2 Singular": {"Affirmative": "spall t\u00fa", "Question": "ar spall t\u00fa?", "Negative": "n\u00edor spall t\u00fa"}, "3 Singular": {"Male": {"Affirmative": "spall s\u00e9", "Question": "ar spall s\u00e9?", "Negative": "n\u00edor spall s\u00e9"}, "Female": {"Affirmative": "spall s\u00ed", "Question": "ar spall s\u00ed?", "Negative": "n\u00edor spall s\u00ed"}}, "1 Plural": {"Compressed": {"Affirmative": "spallamar", "Question": "ar spallamar?", "Negative": "n\u00edor spallamar"}, "Extended": {"Affirmative": "spall muid", "Question": "ar spall muid?", "Negative": "n\u00edor spall muid"}}, "2 Plural": {"Affirmative": "spall sibh", "Question": "ar spall sibh?", "Negative": "n\u00edor spall sibh"}, "3 Plural": {"Compressed": {"Affirmative": "spall siad", "Question": "ar spall siad?", "Negative": "n\u00edor spall siad"}, "Extended": {"Affirmative": "spalladar", "Question": "ar spalladar?", "Negative": "n\u00edor spalladar"}}, "Passive": {"Affirmative": "spalladh", "Question": "ar spalladh?", "Negative": "n\u00edor spalladh"}}, "condi": {"1 Singular": {"Affirmative": "spallfainn", "Question": "an spallfainn?", "Negative": "n\u00ed spallfainn"}, "2 Singular": {"Affirmative": "spallf\u00e1", "Question": "an spallf\u00e1?", "Negative": "n\u00ed spallf\u00e1"}, "3 Singular": {"Male": {"Affirmative": "spallfadh s\u00e9", "Question": "an spallfadh s\u00e9?", "Negative": "n\u00ed spallfadh s\u00e9"}, "Female": {"Affirmative": "spallfadh s\u00ed", "Question": "an spallfadh s\u00ed?", "Negative": "n\u00ed spallfadh s\u00ed"}}, "1 Plural": {"Compressed": {"Affirmative": "spallfaimis", "Question": "an spallfaimis?", "Negative": "n\u00ed spallfaimis"}, "Extended": {"Affirmative": "spallfadh muid", "Question": "an spallfadh muid?", "Negative": "n\u00ed spallfadh muid"}}, "2 Plural": {"Affirmative": "spallfadh sibh", "Question": "an spallfadh sibh?", "Negative": "n\u00ed spallfadh sibh"}, "3 Plural": {"Compressed": {"Affirmative": "spallfaid\u00eds", "Question": "an spallfaid\u00eds?", "Negative": "n\u00ed spallfaid\u00eds"}, "Extended": {"Affirmative": "spallfadh siad", "Question": "an spallfadh siad?", "Negative": "n\u00ed spallfadh siad"}}, "Passive": {"Affirmative": "spallfa\u00ed", "Question": "an spallfa\u00ed?", "Negative": "n\u00ed spallfa\u00ed"}}, "imper": {"1 Singular": {"Affirmative": "spallaim!", "Negative": "n\u00e1 spallaim!"}, "2 Singular": {"Affirmative": "spall!", "Negative": "n\u00e1 spall!"}, "3 Singular": {"Male": {"Affirmative": "spalladh s\u00e9!", "Negative": "n\u00e1 spalladh s\u00e9!"}, "Female": {"Affirmative": "spalladh s\u00ed!", "Negative": "n\u00e1 spalladh s\u00ed!"}}, "1 Plural": {"Compressed": {"Affirmative": "spallaimis!", "Negative": "n\u00e1 spallaimis!"}, "Extended": {"Affirmative": "spalladh muid!", "Negative": "n\u00e1 spalladh muid!"}}, "2 Plural": {"Affirmative": "spallaig\u00ed!", "Negative": "n\u00e1 spallaig\u00ed!"}, "3 Plural": {"Compressed": {"Affirmative": "spallaid\u00eds!", "Negative": "n\u00e1 spallaid\u00eds!"}, "Extended": {"Affirmative": "spalladh siad!", "Negative": "n\u00e1 spalladh siad!"}}, "Passive": {"Affirmative": "spalltar!", "Negative": "n\u00e1 spalltar!"}}, "pastConti": {"1 Singular": {"Affirmative": "spallainn", "Question": "an spallainn?", "Negative": "n\u00ed spallainn"}, "2 Singular": {"Affirmative": "spallt\u00e1", "Question": "an spallt\u00e1?", "Negative": "n\u00ed spallt\u00e1"}, "3 Singular": {"Male": {"Affirmative": "spalladh s\u00e9", "Question": "an spalladh s\u00e9?", "Negative": "n\u00ed spalladh s\u00e9"}, "Female": {"Affirmative": "spalladh s\u00ed", "Question": "an spalladh s\u00ed?", "Negative": "n\u00ed spalladh s\u00ed"}}, "1 Plural": {"Compressed": {"Affirmative": "spallaimis", "Question": "an spallaimis?", "Negative": "n\u00ed spallaimis"}, "Extended": {"Affirmative": "spalladh muid", "Question": "an spalladh muid?", "Negative": "n\u00ed spalladh muid"}}, "2 Plural": {"Affirmative": "spalladh sibh", "Question": "an spalladh sibh?", "Negative": "n\u00ed spalladh sibh"}, "3 Plural": {"Compressed": {"Affirmative": "spallaid\u00eds", "Question": "an spallaid\u00eds?", "Negative": "n\u00ed spallaid\u00eds"}, "Extended": {"Affirmative": "spalladh siad", "Question": "an spalladh siad?", "Negative": "n\u00ed spalladh siad"}}, "Passive": {"Affirmative": "spallta\u00ed", "Question": "an spallta\u00ed?", "Negative": "n\u00ed spallta\u00ed"}}, "subj": {"1 Singular": {"Affirmative": "go spalla m\u00e9", "Negative": "n\u00e1r spalla m\u00e9"}, "2 Singular": {"Affirmative": "go spalla t\u00fa", "Negative": "n\u00e1r spalla t\u00fa"}, "3 Singular": {"Male": {"Affirmative": "go spalla s\u00e9", "Negative": "n\u00e1r spalla s\u00e9"}, "Female": {"Affirmative": "go spalla s\u00ed", "Negative": "n\u00e1r spalla s\u00ed"}}, "1 Plural": {"Compressed": {"Affirmative": "go spallaimid", "Negative": "n\u00e1r spallaimid"}, "Extended": {"Affirmative": "go spalla muid", "Negative": "n\u00e1r spalla muid"}}, "2 Plural": {"Affirmative": "go spalla sibh", "Negative": "n\u00e1r spalla sibh"}, "3 Plural": {"Affirmative": "go spalla siad", "Negative": "n\u00e1r spalla siad"}, "Passive": {"Affirmative": "go spalltar", "Negative": "n\u00e1r spalltar"}}, "verbal noun": "spalladh", "verbal adjective": "spallta"}